【裁判字號】    97,交再,1
【裁判日期】    970915
【裁判案由】    公共危險
【裁判全文】
臺灣桃園地方法院刑事判決               97年度交再字第1號
再審聲請人
即公訴人    臺灣桃園地方法院檢察署檢察官
再審被告    甲○○
                      樓
上列被告因公共危險案件，經聲請人對本院於中華民國96年3 月
30日所為之96年度壢交簡字第464 號確定判決（聲請簡易判決處
刑案號：96年度偵字第3363號）聲請再審，本院裁定准予再審（
97年度壢聲簡再字第4 號）確定後，改依通常程序更為審判，判
決如下：
    主  文
甲○○無罪。
    理  由
一、公訴意旨略以：被告甲○○明知飲酒後已不勝酒力而不能安
    全駕駛，竟仍於民國96年1 月14日凌晨，駕駛車號R3-2982
    號自用小客車，沿桃園縣大溪鎮○○路往中壢方向行駛，嗣
    於當日凌晨2 時58分許，行經桃園縣大溪鎮○○路75號前時
    ，為警查獲其呼氣酒精濃度達每公升0.83毫克，因認被告涉
    有酒後駕車之公共危險罪嫌等語。
二、按犯罪事實應依證據認定之，無證據不得認定犯罪事實；不
    能證明被告犯罪者，應諭知無罪之判決，刑事訴訟法第154
    條第2 項、第301 條第1 項分別定有明文。又事實之認定，
    應憑證據，如未能發現相當證據，或證據不足以證明，自不
    能以推測或擬制之方法，以為裁判基礎；認定不利於被告之
    事實，須依積極證據，苟積極證據不足為不利於被告事實認
    定時，即應為有利於被告之認定，更不必有何有利之證據（
    最高法院40年臺上字第86號、30年上字第816 號判例要旨參
    照）。
三、公訴人認被告甲○○涉有前述犯罪事實，無非係以警製刑法
    第185 條之3 案件測試觀察紀錄表、汽車駕駛人酒後生理協
    調平衡檢測紀錄卡及呼氣酒精濃度檢測單為其主要論據。惟
    訊據被告則堅決否認有酒後駕車之犯行，辯稱：遭警查獲酒
    後駕車之人應為羅心婕，其係遭人冒名應訊等語。
四、經查，觀諸卷附警方所拍攝遭警查獲之嫌疑人照片，該照片
    中之人顯非被告甲○○，且證人羅心婕於臺灣桃園地方法院
    檢察署96年度偵字第19645 號其所涉犯偽造文書等案件中亦
    明確供稱：其確係於上開時、地遭警方查獲酒後駕車之犯罪
    嫌疑人，並冒用甲○○之姓名、年籍資料應訊等語，並有內
    政部警政署刑事警察局96年4 月26日刑紋字第0960062256號
    函暨指紋卡片附於上開偵查卷中可考，準此，遭警查獲酒後
    駕車之人確非被告本人甚明。
五、綜上論述，足認被告所辯非虛構之詞，本件公訴意旨所憑事
    證顯無從形成被告有罪之論斷，此外，復查無其他積極事證
    足以證明被告確有酒後駕車之公共危險犯行，自屬不能證明
    其犯罪，揆諸首揭法條說明，應諭知被告無罪之判決。
據上論斷，應依刑事訴訟法第436 條、第301 條第1 項，判決如
主文。
本案經檢察官周芝君到庭執行職務。
中    華    民    國    97    年    9     月    15    日
                  交通法庭    法  官  魏于傑
以上正本證明與原本無異。
如不服本判決，應於判決送達後10日內向本院提出上訴狀（應附
繕本），其未敘述上訴理由者，應於上訴期間屆滿後20日內補提
理由書狀於本院，上訴於臺灣高等法院。
                              書記官  鄭嘉惠
中    華    民    國    97    年    9     月    16    日


司法院資訊處製作；財團法人民間司法改革基金會備份。
